【裁判字號】    97,訴,1827
【裁判日期】    970718
【裁判案由】    偽造有價證券等
【裁判全文】
臺灣板橋地方法院刑事判決              97年度訴字第1827號
公  訴  人  臺灣板橋地方法院檢察署檢察官
被      告  甲○○
選任辯護人  何乃隆律師
被      告  乙○○
指定辯護人  陳雅萍律師
上列被告因偽造有價證券等案件，經檢察官提起公訴（97年度偵
字第3409號、3410號、9274號），暨移送併辦（97年度偵字第
16070 號），本院判決如下：
    主  文
甲○○共同故買贓物，處有期徒刑陸月；又犯偽造有價證券罪，
處有期徒刑壹年拾月，附表一所示之支票、扣案之勁緯公司之公
司章壹枚、戊○○印章壹枚，均沒收。應執行有期徒刑貳年，緩
刑伍年，附表一所示之支票、扣案之勁緯公司之公司章壹枚、戊○○印章壹枚，均沒收。
乙○○共同故買贓物，處有期徒刑陸月；又犯偽造有價證券罪，
處有期徒刑壹年玖月，附表二所示之支票、扣案之勁緯公司之公
司章壹枚、戊○○印章壹枚，均沒收。應執行有期徒刑貳年，緩
刑伍年，附表二所示之支票、扣案之勁緯公司之公司章壹枚、戊○○印章壹枚，均沒收。
    事  實
一、甲○○、乙○○明知不詳真實姓名年籍綽號「東東」之成年
    男子在電腦網際網路之「螞蟻網站」上所出售之票主為「勁
    緯電子有限公司」（下稱勁緯公司，負責人為呂帛靜），以
    板信商業銀行秀朗分行為付款人之空白支票共四十五紙（全
    數已於民國九十六年九月八日中午十二時五分許，在臺北縣
    鶯歌鎮○○街九十一巷二號，經戊○○發現遭竊），均係來
    路不明之贓物，竟共同基於故買贓物之犯意聯絡，對半出資
    ，合資以新臺幣（下同）八萬元，於九十六年九月底至十月
    上旬間之某日下午二時許，在臺北市○○○路與和平西路口
    附近之「麥當勞」速食店，向年籍不詳之成年人「東東」買
    受上開支票及他人偽刻之勁緯公司之公司章及戊○○印章（
    其中數張已蓋用上開之偽刻之勁緯公司公司章及戊○○印章
    ）。彼二人取得上開支票後，即分別取走使用，明知並未經
    勁緯公司同意或授權，分別於蓋用渠等所買受他人偽刻之勁
    緯公司大小章於空白支票上後，為下列行為，：
  (一)甲○○意圖供行使之用，於九十六年十一月十日前一週內某
    日在臺北縣三峽鎮○○路四十一之六號，在票號ＳＬ000
    0000號支票上，偽填五萬元、九十六年十一月十日。偽
    造完成後即在上開地點交付與不知情之冠霖冷凍食品公司（
    現已改名為巨富食品有限公司）高坤塗以清償貨款，而行使
    偽造之上開有價證券；意圖供行使之用於九十六年十一月五
    日前一週內某日在臺北縣三峽鎮○○路四十一之六號，在票
    號ＳＬ0000000號支票上，偽填十萬元、九十六年十
    一月五日。偽造完成後即在上開地點交付與不知情之豐禾冷
    凍食品公司辛○○以清償貨款，而行使偽造之上開有價證券
    ；意圖供行使之用於九十六年十一月五日前一週內某日在臺
    北縣三峽鎮○○路四十一之六號，在票號ＳＬ000000
    0號支票上，偽填十萬元、九十六年十一月五日。偽造完成
    後於翌日在臺北縣三峽鎮○○路傳統市場交付與不知情之丁○○以清償貨款，而行使偽造之上開有價證券；意圖供行使
    之用於九十六年十二月十日前一週內某日在臺北縣三峽鎮○○路四十一之六號，在票號ＳＬ0000000號支票上，
    偽填七萬五千元、九十六年十二月五日。偽造完成後即在上
    開地點交付與不知情之昇昱雜糧行即壬○○以清償貨款，而
    行使偽造之上開有價證券。其後之持票人均轉手他人，經提
    示後，因已掛失止付，均遭退票，而知上情，經警循線查獲
    後並扣得上開偽造之有價證券。
  (二)乙○○意圖供行使之用，於九十六年十月中旬某日在新竹縣
    竹北市○路○路一百三十三號己○○之住處內，在票號ＳＬ
    0000000號支票上，偽填十萬七千元、九十六年十一
    月六日。偽造完成後即在上開地點交付與不知情之己○○以
    清償房租，而行使偽造之上開有價證券；意圖供行使之用，
    於九十六年十月中旬某日在臺北市○○○路某處之乙○○車
    內，在票號ＳＬ0000000號支票上，偽填十萬元、九
    十六年十一月八日等字樣。偽造完成完成後，即在上開地點
    交付與不知情之丙○○收執，而行使偽造有價證券；意圖供
    行使之用，於九十六年十月上旬某日，在不詳地點在票號Ｓ
    Ｌ0000000號支票上，偽填十萬、九十六年十二月二
    十四日。偽造完成後於九十六年十月上旬某日在臺中市○○○路、中港路口交付與不知情之陳俊榮，而行使偽造有價證
    券；意圖供行使之用，於九十六年十一月九日前某日，在不
    詳地點在票號ＴＩ0000000號支票上，偽填三十萬、
    九十六年十二月五日。偽造完成後於九十六年十一月九日在
    苗栗市大將軍社區日盈公司招待所交付與不知情之邱創輝，
    而行使偽造有價證券。其後己○○、丙○○、陳俊榮、邱創
    輝均轉手他人，經提示後，因已掛失止付而遭退票，而知上
    情，經警循線查獲後並扣得上開偽造之有價證券及供其為偽
    造有價證券所用之勁緯公司之公司章及戊○○印章。
二、案經臺北縣政府警察局三峽分局報告臺灣板橋地方法院檢察
    署檢察官偵查起訴。
    理  由
一、按被告以外之人於審判外之言詞或書面陳述，除法律有規定
    者外，不得作為證據；又被告以外之人於審判外之陳述，雖
    不符合同法第一百五十九條之一至第一百五十九條之四之規
    定，但經當事人於審判程序同意作為證據，法院審酌該言詞
    陳述或書面陳述作成時之情況，認為適當者，亦得為證據。
    當事人、代理人或辯護人於法院調查證據時，知有第一百五
    十九條第一項不得為證據之情形，而未於言詞辯論終結前聲
    明異議者，視為有前項之同意，刑事訴訟法第一百五十九條
    第一項及第一百五十九條之五分別定有明文。查本判決下列
    所引用之各該被告以外之人於審判外之陳述，雖屬傳聞證據
    ，惟均經各當事人暨選任辯護人於本院審判期日中對於證據
    能力表示無意見而不予爭執，且迄至言詞辯論終結前亦未再
    聲明異議，本院審酌此等證據資料製作時之情況，尚無違法
    不當及證明力明顯過低之瑕疵，亦認為以之作為證據應屬適
    當，故揆諸前開規定，爰逕依刑事訴訟法第一百五十九條之
    五規定，認前揭證據資料均例外有證據能力，合先敘明。訊
    據被告甲○○、乙○○均就上揭犯罪事實坦承不諱，與證人
    丁○○、辛○○、高坤塗、壬○○、己○○、丙○○、陳俊
    榮、謝國文、庚○○、許智雄、呂帛靜於警詢及偵查時證述
    之情節互核相符，並有板信商業銀行秀朗分行之票號ＳＬ0
    000000號、ＳＬ0000000號、ＳＬ00000
    00號、ＳＬ0000000號、ＳＬ0000000號、
    ＳＬ0000000號、ＳＬ0000000、ＴＩ000
    0000等支票及其退票理由單、掛失止付票據提示人資料
    查報表、票據掛失止付通知書、遺失票據申報書在卷可稽，
    並有扣案之勁緯公司之公司章、戊○○之印章各一枚可證，
    足認被告前揭自白與事實相符，堪予採信，本案事證明確，
    被告等之犯行已堪認定，自應依法論科。
二、核被告等所為，均係犯刑法第三百四十九條第二項之故買贓
    物罪、同法第二百零一條第一項之偽造有價證券罪。被告偽
    造有價證券後持以行使之行為，為偽造有價證券之行為所吸
    收，僅論以偽造有價證券罪。被告甲○○、乙○○就故買贓
    物罪有犯意之聯絡及行為之分擔，為共同正犯。被告甲○○
    、乙○○多次偽造有價證券，時間密接，行為相同，為包括
    一罪。被告等就其所犯故買贓物罪及偽造價證券罪之行為，
    犯意個別，行為互殊，應分論併罰。被告二人購入該批支票
    ，本意即為自己於交易時用供付款工具，且偽造時間、地點
    同一或密接，應堪認係基於單一犯意而為偽造行為，應屬單
    純一罪，起訴書認為被告多次偽造有價證券行為，犯意個別
    ，行為互殊，應分論併罰，似有誤認；又九十七年度偵字第
    一六○七○號移送併辦部分，就票號ＳＬ0000000號
    、ＳＬ0000000號支票部分與本案業經起訴部分為同
    一事實；就票號ＳＬ0000000號、ＴＩ000000
    0號支票部分，與前揭部分偽造行為屬單純一罪，本院自應
    併予審論，均附此敘明。被告等因經商等事由需用支票，因
    自身票信不良而為上開犯行，所偽造之支票數量不多、金額
    尚非甚鉅，應屬正常交易用途而未涉詐欺，嗣後就印鑑不符
    而退票部分均經補齊票款並償還執票人，核被告等所犯之罪
    刑與其犯罪情節相較，實屬情輕法重，客觀上顯有可資憫恕
    之處，本院認縱處以有期徒刑三年之法定最低刑度猶嫌過重
    ，爰依刑法第五十九條之規定，減輕其刑。爰分別審酌被告
    二人因經商需要，竟故買贓物支票後偽造有價證券並持以行
    使，對票據流通秩序造成相當損害，自有可議，惟兼衡其等
    素行、犯後於本院審理時自知事證明確而坦承犯行，業與被
    害人積極協調並達成和解，且均已清償，顯示悔過態度等一
    切情狀，各量處如主文所示之刑，並均定其應執行刑，以資
    懲儆。末查被告甲○○、乙○○均未曾因犯罪而受有期徒刑
    以上刑之宣告，有臺灣高等法院被告前案紀錄表存卷為憑，
    其因一時失慮，致觸刑典，犯罪後已坦承犯行，並與被害人
    就票款協商而達成和解，業如前述，本院因認被告經此罪刑
    之宣告後，已能知所警惕，而無再犯之虞，所宣告之刑以暫
    不執行為當，爰依刑法第七十四條第一項第一款之規定，併
    予宣告緩刑五年，用啟自新。
三、扣案如附表一、二所示之支票，均係被告等偽造之有價證券
    ，應依刑法第二百零五條規定，不問屬於犯人與否，宣告沒
    收之。扣案之勁緯公司之公司章、戊○○印章各一枚，均為
    被告等所有，供其等為偽造文書犯行所用之偽造印章，應依
    刑法第二百十九條規定併予沒收。至扣案之未使用之支票，
    雖係被告等因故買贓物所得之物，惟被害人勁緯公司尚非不
    得請求返回，爰不為沒收之諭知。
據上論斷，應依刑事訴訟法第299 條第1 項前段，刑法第28條、
第201 條第1 項、第349 第2 項、第51條第5 款、第59條、第
205 條、第219條、第74條第1 項第1 款，判決如主文。
本案經檢察官靳開聖到庭執行職務。
中    華    民    國    97    年    7     月    18    日
                刑事第三庭  審判長法  官  王屏夏
                                  法  官  彭全曄
                                  法  官  王偉光
以上正本證明與原本無異
如不服本判決應於送達後十日內檢附理由向本院提出上訴狀
                                  書記官  陳宥伶
中    華    民    國    97    年    7     月    18    日
附錄本案論罪科刑法條全文：
中華民國刑法第二百零一條
（有價證券之偽造變造與行使罪）
意圖供行使之用，而偽造、變造公債票、公司股票或其他有價證
券者，處三年以上十年以下有期徒刑，得併科三千元以下罰金。
行使偽造、變造之公債票、公司股票或其他有價證券，或意圖供
行使之用，而收集或交付於人者，處一年以上七年以下有期徒刑
，得併科三千元以下罰金。
中華民國刑法第三百四十九條
（普通贓物罪）
收受贓物者，處三年以下有期徒刑、拘役或五百元以下罰金。
搬運、寄藏、故買贓物或為牙保者，處五年以下有期徒刑、拘役
或科或併科一千元以下罰金。
因贓物變得之財物，以贓物論。
附表一
┌──┬────────┬──────────┬─────────┐
│編號│到期日          │票號                │金額（新臺幣）    │
├──┼────────┼──────────┼─────────┤
│ 1  │96年11月10日    │SL0000000           │5萬元             │
├──┼────────┼──────────┼─────────┤
│ 2  │96年11月5日     │SL0000000           │10萬元            │
├──┼────────┼──────────┼─────────┤
│ 3  │96年11月5日     │SL0000000           │10萬元            │
├──┼────────┼──────────┼─────────┤
│ 4  │96年12月5日     │SL0000000           │7萬5千元          │
└──┴────────┴──────────┴─────────┘
附表二
┌──┬────────┬──────────┬─────────┐
│編號│到期日          │票號                │金額（新臺幣）    │
├──┼────────┼──────────┼─────────┤
│ 1  │96年11月6日     │SL0000000           │10萬7千元         │
├──┼────────┼──────────┼─────────┤
│ 2  │96年12月24日    │SL0000000           │10萬元            │
├──┼────────┼──────────┼─────────┤
│ 3  │96年12月5日     │TI0000000           │30萬元            │
├──┼────────┼──────────┼─────────┤
│ 4  │96年11月6日     │SL0000000           │10萬元            │
└──┴────────┴──────────┴─────────┘


司法院資訊處製作；財團法人民間司法改革基金會備份。
